# 请问版主，附注中，会计利润与所得税费用调整过程表中是否有勾稽？

提问人：changchun 时间：2015-01-28 11:53:28
会计利润与所得税费用调整过程
项 目 本年发生额 利润总额 按法定/适用税率计算的所得税费用 子公司适用不同税率的影响
调整以前期间所得税的影响 非应税收入的影响 不可抵扣的成本、费用和损失的影响 使用前期未确认递延所得税资产的可抵扣亏损的影响 本期未确认递延所得税资产的可抵扣暂时性差异或可抵扣亏损的影响 税率调整导致期初递延所得税资产/负债余额的变化 ...... 所得税费用

回答人：chenyiwei
“会计利润与所得税费用调整过程”的填表说明： 该表的基本原理是以会计上的利润总额为起点，先乘以母公司的适用税率得到“按法定/适用税率计算的所得税费用”，再在此基础上通过一定的项目调整最终得到会计上的所得税费用总额，其中最后一行的“所得税费用”应等于利润表上的所得税费用，即当期所得税费用和递延所得税费用之和。 该表中的各项调节项目均不含已确认递延所得税的暂时性差异事项，如资产减值准备的纳税调整影响、内部交易未实现损益的抵销影响等。 各项目的填列方法简要说明如下： （ 1 ）利润总额：利润表上显示的利润总额。 （ 2 ）按法定/适用税率计算的所得税费用：利润总额乘以母公司的适用税率（如 25 ％）。
（ 3 ）子公司适用不同税率的影响：反映部分子公司的适用税率不同于母公司（如子公司为高新技术企业或适用西部大开发优惠等）
的影响，等于适用税率不同的子公司的利润总额乘以母子公司适用税率之差。如某个子公司适用 15 ％税率，当期该子公司利润总额为 100 万元，而母公司适用 25 ％税率，则该项目填写“-10万元”。 （ 4 ）调整以前期间所得税的影响：反映本年度对上年度所得税进行汇算清缴时，最终汇算清缴结果与上年末计算的应交所得税存在差异而发生的补（退）税额，且不属于前期会计差错的部分（参考《计学撮要 2011 》第 388 ～ 391 页的问答）。该项目的金额在账务处理上应当是作为对本年度的“所得税费用——当期所得税费用”的调整。 （ 5 ）非应税收入的影响：反映本年度会计上计入当期损益但税法规定为免税收入或不征税收入项目（如国债利息收入、某些符合条件的财政资金等）的影响，等于此类收入的金额乘以其所在纳税主体的适用税率。本项目以“-”号填列。 （ 6 ）不可抵扣的成本、费用和损失的影响：反映本年度发生的属于永久性差异性质的不可扣除成本、费用和损失的影响，如超标准业务招待费、使用不征税收入形成的支出等。本项目金额等于此类成本、费用或损失的金额乘以其所在纳税主体的适用税率。 （ 7 ）使用前期未确认递延所得税资产的可抵扣亏损的影响：指以前年度存在的某项可抵扣暂时性差异或可抵扣亏损，以前年度因为无法合理确定其转回期间可产生足够多的应纳税所得额而未对其确认递延所得税资产，本期末管理层认为满足递延所得税资产确认条件，故在本期确认递延所得税资产并贷记本期“所得税费用——递延所得税费用”。本项目以“-”号填列。 （ 8 ）本期未确认递延所得税资产的可抵扣暂时性差异或可抵扣亏损的影响：指本期发生的可抵扣暂时性差异和可抵扣亏损，因为无法合理确定其转回期间可产生足够多的应纳税所得额而未对其确认递延所得税资产的影响，等于该类项目对本期利润总额的影响金额乘以其所在纳税主体的适用税率。 （ 9 ）税率调整导致期初递延所得税资产/负债余额的变化：因预计暂时性差异转回期间的适用税率将发生改变（如因为颁布实施新税法、纳税主体本身是否适用某项税收优惠的条件发生变化等）对该纳税主体期初的递延所得税资产、负债余额按期末预计的转回时适用税率进行调整对所得税费用的影响，其金额等于：期初已确认递延所得税资产或负债的暂时性差异项目金额（注：不包括转回时直接计入其他综合收益或权益项目的暂时性差异）×（期末预计的转回时适用税率－年初预计的转回时适用税率）。导致递延所得税资产增加或递延所得税负债减少的，按“-”号填列；导致递延所得税资产减少或递延所得税负债增加的，按“+”号填列。 （ 10 ）所得税费用：等于利润表所显示的“所得税费用”，即“当期所得税费用”和“递延所得税费用”之和。

提问人：ivancheng 时间：2015-01-28 20:14:51
1 、其他如“研发支出加计扣除”“本期收到的与资产相关的政府补助”等纳税调整事项在哪项里面填列？ 2 、因可抵扣暂时性差异的增减变动导致的确认的递延所得税费用的增减变动应列报为哪一项？ 3 、如果特殊的纳税调整事项均不在以上内容中，是否可以根据具体情况增减项目？

回答人：chenyiwei
1 、研发支出加计扣除：可增加“税法规定的额外可扣除费用”项目；本期收到的与资产相关的政府补助：如果属于不征税收入的，应填列在“非应税收入的影响”项目内。 2 、因可抵扣暂时性差异的增减变动导致的确认的递延所得税费用的增减变动，如果因前期未确认递延所得税资产本期确认的，填列在“使用前期未确认递延所得税资产的可抵扣亏损的影响”项目内；因预计转回时的适用税率变动而调整递延所得税资产／负债的计量金额的，填列在“税率调整导致期初递延所得税资产/负债余额的变化”项目内。 3 、也可增加，但预计增加项目的情况应比较少见，因为上面这些项目已经概括了绝大部分情况。

提问人：ivancheng 时间：2015-01-28 21:27:09
非同一控制下企业合并对公允价值调整引起的利润总额的变动，这个应该填列在哪个项目下？

回答人：chenyiwei
不需要在该表中专门调整。该事项对会计利润和所得税费用影响的方向相同、金额成比例。

提问人：ivancheng 时间：2015-01-28 22:35:22
该事项如果影响利润的话，为什么回影响到所得税费用？没想通

回答人：chenyiwei
递延所得税负债转回时当然会影响所得税费用中的递延所得税费用。

提问人：ivancheng 时间：2015-01-28 23:06:22
例如非同一控制下企业合并无形资产评估增值 100 万，按 5 年摊销，每年会增加管理费用 20 万，利润总额会减少 20 万，但是这 20 万对利润总额的影响不会影响到所得税费用，但是根据上面的计算过程，利润总额少了 20 万后，按照适用税率计算的所得税费用就会比实际的少，那么需要在哪一项里面调回来？ 还是在公允价值调整的过程中会形成递延所得税负债？

回答人：chenyiwei
非同一控制下企业合并中，被购买方可辨认净资产公允价值调整的过程当然会确认递延所得税负债的。

提问人：valor575 时间：2015-01-31 00:23:04
谢谢，这个想明白了，还请教一下，如果当期坏账核销，做的纳税调减，又该如何反映呢？

回答人：chenyiwei
原理相同，如果当初坏帐准备确认过递延所得税资产，则在该表中也不需要特别考虑。如果原先没有确认过递延所得税资产，则列入“使用前期未确认递延所得税资产的可抵扣亏损的影响”。

提问人：wjcpa9568 时间：2015-03-07 11:58:12
请问，对本期提取的减值准备确认了递延税资产的情况，在这个表中，反映在哪行？

回答人：chenyiwei
不需要单独作为调整项目反映。

提问人：lbcm 时间：2015-03-07 22:17:24
应纳税所得额是负数，账面未计提当期所得税费用，如何勾稽所得税费用？

回答人：chenyiwei
如就可抵扣亏损确认了递延所得税资产的，则无需作为特别调节项目反映；如未确认递延所得税资产，则填列在“本期未确认递延所得税资产的可抵扣暂时性差异或可抵扣亏损的影响”一行内。

提问人：zhs7403 时间：2015-03-08 13:34:59
陈老师，别的都理解了。有一个问题，可抵扣亏损确认了递延所得税资产的，则产生贷方所得税费用--递延所得税费用。但是因为应纳税所得额是负数，因此借方不需要计提所得税费用--当期所得税费用，我理解需要调整啊？反之未确认递延所得税资产，则借方当期无需纳税，因此不需要调整。我的结论正好相反，错误在哪里？还有递延所得税负债的影响为什么表格里没有调整？

回答人：chenyiwei
当期所得税是根据税法规定的本期纳税义务来计量的，此时只有递延所得税而无当期所得税。

提问人：lfkzer 时间：2015-03-10 15:02:03
请问版主，利润总额是合并报表的利润总额数字，那合并抵消影响利润的数字放在哪里？

回答人：chenyiwei
如果合并抵销未实现损益确认了递延所得税，则无需在该表中作为调节项目；如果没有确认递延所得税，应作为本期发生的未确认递延所得税的暂时性差异事项列入该表。

提问人：__yEs 、先生 时间：2015-03-10 15:55:06
假设A公司会计利润 430 万元。其中国债收入 50 万元，未取得合法税前抵扣凭证费用 20 万元，税法允许扣除折旧 120 万元，会计计提折旧 60 万元，计提产品质量保证费 20 万元。适用税率25% 按税法计算本期应纳税所得额=（430-50+20+60-120+20） 25%=90 万元当期所得税费用 =90 万元 确认递延所得税资产 =20 25%=5万元 确认递延所得税负债=60*25%=15万元 递延所得税费用=15-5=10万元 会计分录： 借：所得税费用—当期所得税费用 90 所得税费用—递延所得税费用 10 递延所得税资产 5 贷：应交费用—应交所得税 90 递延所得税负债 15 利润表所得税费用项目列报：90+10=100万元
各项目的填列如下： （ 1 ）利润总额： 430 万元 （ 2 ）按法定/适用税率计算的所得税费用： 430 25%=107.5 万元 （ 3 ）子公司适用不同税率的影响： 0 （ 4 ）调整以前期间所得税的影响： 0 （ 5 ）非应税收入的影响： -50 25%=-12.5万元 （ 6 ）不可抵扣的成本、费用和损失的影响： 20*25%=5（万元） （ 7 ）使用前期未确认递延所得税资产的可抵扣亏损的影响： 0 （ 8 ）本期未确认递延所得税资产的可抵扣暂时性差异或可抵扣亏损的影响： 0• （ 9 ）税率调整导致期初递延所得税资产/负债余额的变化： 0 （ 10 ）所得税费用：
107.5-12.5+5=100万元 这里列报过程中不考虑已经确认的递延所得税是因为已经在账目中反映了，而通过列报过程调整的只是未在账目中反映的税法与会计对所得税确认的差异，相当于一个未调整账务处理而只是调整纳税报表的过程。这也就是为什么不调整已经确认的递延所得资产及负债，因为在账务处理中处理过了，差异已经调整，不需要在列报中重复调整。陈老师，这样理解对吗？
PS：光看文字描述不需要调整已经确认的递延所得税，怎么也理解不过来为什么不调整还能够使得后面的所得税费用与利润表勾稽对上。

回答人：chenyiwei
基本可以这样理解。

提问人：shenben_777 时间：2015-03-11 11:12:25
企业前几年严重亏损，本年盈利，但仅仅是微盈，因此本年仍然无法合理确定其可产生足够多的应纳税所得额而未对其确认递延所得税资产，本年盈利弥补以前年度的亏损，这部分可以填列在“ 使用前期未确认递延所得税资产的可抵扣亏损的影响” 还是要单独列？

回答人：chenyiwei
可以列入“使用前期未确认递延所得税资产的可抵扣亏损的影响”，无需增列新的调节项目。

提问人：wjcpa9568 时间：2015-03-12 16:38:05
请教陈总： 如果当期发生的亏损，预计不能弥补，对当前亏损乘以税率计算出来后，放在 本期未确认的递延所得资产的可抵扣差异行吗？

回答人：chenyiwei
可以。

提问人：hx2015 时间：2015-03-12 18:25:47
请教陈版，环保设备抵免所得税额是否需要单列？前期确认递延所得税资产，本期不再确认将前期确认的转回是否列示在“本期未确认递延所得税资产的可抵扣暂时性差异或可抵扣亏损的影响”？

回答人：chenyiwei
1 、对于研发支出加计扣除、环保设备投资抵免等对所得税费用影响，可在该调节表中增设“额外可扣除费用的影响”项目予以反映。
以前年度获得的税款抵减（如购置和使用节能节水、环境保护设备，依据《企业所得税法实施条例》第一百条的规定享受的税款抵免）延续到本年度，但以前年度未确认递延所得税资产，本年度末符合确认递延所得税资产条件，或本年度实际享受了相应的税款抵免的，其对本年度所得税费用的影响也在“使用前期未确认递延所得税资产的可抵扣亏损的影响”项目中反映。 2 、前期确认递延所得税资产，本期不再确认将前期确认的转回，应反映在“调整以前期间所得税的影响”项目内。

提问人：zengfengxia 时间：2015-03-13 10:40:53
第二项，可不可以列在“本期未确认递延所得税资产的可抵扣暂时性差异或可抵扣亏损的影响”里？我理解冲回前期确认的可抵扣暂时性差异和本期不确认本期发生的可抵扣暂时性差异本质上没有区别。

回答人：chenyiwei
也可以考虑采用此方法。保持一贯性即可。感谢补充。

提问人：lixiaohan_good 时间：2015-03-14 17:55:30
陈版，请教一下，如果以前期间确认过递延所得税资产，本期企业的业务发生变化，预计以后期间的盈利不够弥补亏损，本期将递延所得税资产转回，这个应该填制在哪里，谢谢

回答人：chenyiwei
可参考 25 楼，列入“调整以前期间所得税的影响”项目内。也可参考 27 楼中做法，列入“本期未确认递延所得税资产的可抵扣暂时性差异或可抵扣亏损的影响”。无论如何应确保一贯运用。

提问人：a8730760 时间：2015-03-16 09:15:38
请问陈版，权益法单位核算的投资收益放在“不可抵扣的成本、费用和损失的影响”可以吗，货币基金的收益是免税的，那么持有货币基金的公允价值变动损益可以放在“非应税收入的影响”这里吗？货币基金是红利转持有份额是否可以理解为这部分收益已经实现。

回答人：chenyiwei
1 、权益法投资收益为“不征税收入的影响”； 2 、货币基金的公允价值变动如果已确认了对应的递延所得税，则不作为该表中的调节项目。

提问人：a8730760 时间：2015-03-16 20:02:09
感谢陈版的回复，由于企业购买的货币市场基金面值永远保持 1 元，收益天天计算，每日都有利息收入，每月分红结转为基金份额，分红免收所得税。(1)在年末未卖出的货币基金与成本的差额进入了公允价值变动损益，这部分是已经可以确定的收入，是否可以计入投资收益科目.(2)在公允价值变动损益科目列示的话，由于是免税收入，是否应提递延所得税资产.(3)如果没有提递延所得税资产，这部分是在“非应税收入”列示，还是在“年度内未确认递延所得税资产的可抵扣暂时性差异或可抵扣亏损的影响”列示。

回答人：chenyiwei
1 、已经实现（体现为份额数量增加）的收益可计入投资收益。 2 、明确为免税收入的，不确认递延所得税，而是在调节表中填入“不征税收入的影响”项目中。

提问人：dxxd_ren 时间：2015-03-28 22:25:42
如果账面计提的应交所得税与按税率计算的所得税差异金额较小而未调整，这个未调整的差异放在哪一项目？

回答人：chenyiwei
既然差额较小，不具有重要性，那么直接放在“按适用税率计算的所得税”中也就可以了。

提问人：enayuan 时间：2015-04-01 16:41:05
请教陈版主，原未计提递延，本期股份支付行权，企业按行权日公允价值与行权价之差税前抵扣了，在这个表中体现在哪里呢

回答人：chenyiwei
如果确定前期未计提递延所得税资产不构成前期差错的，则在本期的会计利润与所得税费用调节表中，建议增加一项“额外可扣除的费用”来反映该项影响。同时，如果截至期末股份支付计划尚未结束，还应根据最新的发展变化考虑是否需对尚未行权部分补确认递延所得税资产，如果补确认的，则其影响反映在“使用前期未确认递延所得税资产的可抵扣亏损的影响”项目内。

提问人：wjcpa9568 时间：2015-04-03 20:09:05
请教陈总: 公司适用15%税率，但本期处于 3 减半期间，二者税率的差额，是计入“使用前期未确认递延所得税资产的可抵扣亏损的影响”吗？ 或本期免税，但按税法25%计算后的应交税金，是否也计入上述明细？

回答人：chenyiwei
直接按照利润总额乘以实际执行的优惠后税率（7.5%或零）的乘积填入“按法定税率计算的所得税”一行内。

提问人：xiaohuoban15885 时间：2015-04-06 17:05:29
请教陈版主，合并附注中，如果合并报表亏损，而子公司盈利，利润总额是填合并的利润总额还是子公司的利润总额呢，如果填合并的利润总额算出来只能是负数的所得税费用

回答人：chenyiwei
填写合并的利润总额。如果没有确认递延所得税资产，则通过“未确认递延所得税资产的当期可抵扣亏损的影响”项目进行调节。

提问人：sbkc2012 时间：2015-04-06 18:29:10
请教陈老师，税法上视同销售收入（会计上不确认收入，只是确认销项税）在会计利润和所得税费用调节过程里放哪一项合适。

回答人：chenyiwei
这些项目通常应确认递延所得税资产的，因此一般不纳入该表中调节项目的范围。

提问人：sbkc2012 时间：2015-04-07 12:58:43
陈老师，税法视同销售收入即使确认递延所得税，当期也得转回，最后所得税费用-递延所得税费用这块其实当期的发生额是 0 。但是利润表里面收入是不含这块视同销售收入，那么利润总额乘以25%算出来的所得税费用肯定和当期所得税费用对不上，这块就必须得调节吧，应该放哪项？

回答人：chenyiwei
如果视同销售收入造成当期会计利润大于应纳税所得额，但不符合确认递延所得税的条件的（即永久性差异），则需要新增调节项目。但我理解视同销售形成永久性差异应是比较少见的情形。

提问人：jxu147 时间：2015-04-09 00:23:09
想请教下，如果企业以前年度是亏损，本期盈利 2171454 ， 永久性差异 193299 ，DTA变动额（ 505017 ），DTL变动额（ 16889 ），（括号代表负数）。 （ 1 ）利润总额：2,171,454 （ 2 ）按法定/适用税率计算的所得税费用： 2171454 25%=542,864 （ 6 ）不可抵扣的成本、费用和损失的影响： 193,299 25%=48,325 （ 10 ）所得税费用：542,864-48,325=591,188?! (实际上所得税费用应该是488,128；差异 103060 ）。我觉得这个差异是弥补以前年度亏损造成的，但不知道应该放在哪里？下面是用会计利润计算应交税费然后倒挤所得税费用（一种不考虑弥补亏损，一种考虑，最后算出来也是差 103060 。要如何在（ 1 ）-（ 10 ）中列示，最后计算出来的才能使 488128 呢？
会计利润：2,171,454 会计利润（弥补了以前年度亏损后）： 0 加：193,299 加：193,299 加：DTA变动额/0.25=-2020068 加：
DTA变动额/0.25=-2020068 减：DTA变动/0.25=-67556 减：DTA变动/0.25=-67556 等于： 412241 等于：-1759213 乘以25%=103060（应交税费） 由于上面是负数，应交税费为零 然后两种方法挤出所得税费用
借：DTL 16889 16889 所得税费用 591188 488128 贷：DTA505017 505017 应交税费 103060 0 谢谢！！！

回答人：chenyiwei
如果确定该差异是弥补以前年度亏损造成，则说明该部分差异在以前年度没有确认DTA。可以将其影响填入“使用前期未确认递延所得税资产的可抵扣亏损的影响”一行内。

提问人：wjcpa9568 时间：2015-04-15 21:38:30
陈总， 如当期亏损应纳所得税额为零，但又确认递延所得税资产 100 ，所得税费用中为-100，所得税和会计利润的调节过程，如不反映这个递延税资产，就和所得税表中不一致， 请教哪个地方有误？

回答人：chenyiwei
如会计利润为-400，则“按法定税率确认的所得税费用”为－ 100 ，与实际情况一致，不再需要进一步调节。

提问人：wjcpa9568 时间：2015-04-16 08:15:52
陈总， 设本期计提坏账 100 ，利润为-100，对坏账确认递延税资产 25 ，则 1 所得税费用表 披露为-25（递延资产）， 2 会计利润与所得税表 利润总额 -100，按适用税率-25，本期未确认递延资产的可抵扣亏损 25 ，合计零， 1 与 2 不一致，？

回答人：chenyiwei
本期纳税调整后的应纳税所得额为零，不存在可抵扣亏损，相应地“本期未确认递延资产的可抵扣亏损”也应当是零。

提问人：kevingx2012 时间：2015-06-17 12:22:15
陈版：您好！ 如第 2 个步骤，按照法定税率计算，如果利润总额为负数，按照法定税率计算为负数，是否填负数？ 如果纳税调整后，公司是要交税的，就有了所得税费用。 例如：利润总额为：-100； 纳税调增： 200 实际应纳税所得额： 100 ， 税率：25% 所得税费用（假设不存在递延）： 25 那我是不是这一项是不是填；-25 下面不可抵扣的成本：填 50
谢谢陈版

回答人：chenyiwei
基本可以这样理解。

提问人：a31905 时间：2015-07-09 17:41:07
陈版主，您好。对于不可抵扣的成本、费用和损失的影响，我想请教您。若公司处于亏损状态，除了因为资产减值确认的递延所得税费用外，没有计提其他所得税，那不可抵扣的成本、费用和损失（业务招待费超标等）是否仍需要在此列示？

回答人：chenyiwei
也需要，不能因为亏损企业本身无需纳税就不在调节表中反映这些项目的影响。

提问人：ssd1971 时间：2015-11-13 08:35:12
请问版主：公司 2014 年末中标一个项目，合同总金额1.6亿元，支付中标服务费 260 万元（已于 2014 年末支付并取得服务费发票），中标项目的销售收入自 2015 年 2 月开始确认，请问 2014 年末支付的 260 万元服务费是计入 2014 年的销售费用，还是可以按配比原则计入 2015 年的销售费用（与销售收入配比），如果计入 2014 年度公司会由盈利转为亏损，当地税务部门不认可，请问怎么处理更符合会计准则的规定？处理依据是什么？

回答人：chenyiwei
如果该项目适用建造合同准则，则建议参考《企业会计准则解释第 1 号》第三条的规定，其他情形下此类销售费用只能在发生时直接费用化。

提问人：hyxdonald 时间：2016-05-05 17:42:56
请问陈版主，如果是某年会计利润总额是 200 万，税务申报的利润总额是 100 万，那这块差异怎么在调整过程表的项目里面体现呢？
@chenyiwei

回答人：chenyiwei
不清楚你的具体背景，应根据差异原因具体填写到对应项目中。

提问人：jingcao19880206 时间：2016-06-15 14:37:32
陈老师：您好，我刚刚看到一家企业 15 年年报：本期未确认递延所得税资产的可抵扣暂时性差异或可抵扣亏损的影响的金额是-18263852.04，这个地方可能是负数吗？我怎么想不明白，总觉得这里肯定是正数呢？请问陈老师什么情况下这里会有负数？

回答人：chenyiwei
这个项目一般应当是正数。你可以看一下是否混入了“利用前期未确认递延所得税资产的可抵扣暂时性差异或可抵扣亏损的影响”？

提问人：jemich 时间：2016-08-04 13:15:01
陈版主，这个填报说明是在哪里规范的呀？怎么都找不到

回答人：chenyiwei
没有官方说明，自己总结的。

提问人：gmamm87815 时间：2016-08-06 10:42:49
请教陈版，那对于视同销售调增了应税收入的这部分影响填列在哪里呢？

回答人：chenyiwei
如果确实属于永久性差异的，可以自行在该表中增加项目，如“税法规定额外计量收入的影响”等。

提问人：qx05300125 时间：2016-08-18 18:55:18
请问非同一下企业合并，被投资单位可辨认净资产大于投资成本计入营业外收入这部分，要不要确认递延所得税负债？若不确认，那对应的这部分应该放在所得税费用调整过程的哪一项呢？

回答人：chenyiwei
如果在可预见的未来没有处置被购买方股权的计划，则无需确认递延所得税负债。合并报表层面的所得税费用调节表中列入“无需纳税的收入”（负数）。

提问人：小张同学要奋斗 时间：2017-02-15 23:16:20
时隔多年再次翻起这个帖子，感谢陈老师解答问题，真的受益匪浅。昨天高级项目经理刚刚讲过这个问题，有些地方没听明白，特意请教：第一，为什么在勾稽表中不考虑暂时性差异而只需考虑永久性差异？第二，如果牵涉到企业合并，利润总额按照合并报表中的数字填写，母子公司税率有差别，母公司15%，子公司25%，在存在内部交易（当期已经全部实现），这个勾稽表该如何考虑填写呢？谢谢

回答人：chenyiwei
1 、因为该表是以利润总额为起点，调整到所得税费用（包括当期所得税费用和递延所得税费用之和），而在税率不变的情况下，确认递延所得税的暂时性差异事项对净利润和所得税费用的影响是同比例的，两者之比即为适用税率（例如本期计提坏帐损失 100 万，即利润总额为－ 100 万，相应地当期所得税费用为零，递延所得税费用为－ 25 万）。所以无需特殊调整。 2 、因为期末无暂时性差异，所以将差异均在“母子公司适用不同税率的影响”中调整即可。

提问人：呼叫帮助 时间：2017-02-23 16:27:58
（ 8 ）本期未确认递延所得税资产的可抵扣暂时性差异或可抵扣亏损的影响：指本期发生的可抵扣暂时性差异和可抵扣亏损，因为无法合理确定其转回期间可产生足够多的应纳税所得额而未对其确认递延所得税资产的影响，等于该类项目对本期利润总额的影响金额乘以其所在纳税主体的适用税率。 陈版第 8 项没有看懂，能否对第 8 个举个例子说明？

回答人：chenyiwei
这一条和递延所得税资产附注中的“未确认递延所得税资产的可抵扣暂时性差异和可抵扣亏损”有关，只不过这里是本期发生额，而递延所得税资产的附注中是期末数，你对比看一下就清楚了。

提问人：呼叫帮助 时间：2017-02-28 22:39:34
我学习了一下，公司对已经确认了递延所得税资产的项目，均无需作为特别调节项目反映，但是我没有搞明白是什么原理？请您指教！

回答人：chenyiwei
涉及暂时性差异且确认了递延所得税的项目，对利润总额和所得税费用（含当期所得税和递延所得税的合计）的影响金额还是同方向、成比例的，你可以随便找些例子来试一下。

提问人：呼叫帮助 时间：2017-03-01 13:16:50
因可抵扣暂时性差异的增减变动导致的确认的递延所得税费用的增减变动，如果因前期未确认递延所得税资产本期确认的，填列在“使用前期未确认递延所得税资产的可抵扣亏损的影响”项目内。对于这个我老是想到亏损，请问陈版，当期确认了资产减值确认的递延所得税资产是否填列在此项？

回答人：chenyiwei
暂时性差异在当期发生，相应递延所得税资产也在本期确认的，不作为该表中的调节项目。

提问人：呼叫帮助 时间：2017-03-01 21:47:36
陈版我可能没有说清楚，如果往来款项的暂时性差异在上期发生，但相应递延所得税资产在本期确认的，是否应作为该表中的调节项目填列？如果需要填列则是否放在“使用前期未确认递延所得税资产的可抵扣亏损的影响”项目内列式？

回答人：chenyiwei
是，可以填入该项目，或者单列“使用前期未确认递延所得税资产的可抵扣暂时性差异的影响”项目。

提问人：呼叫帮助 时间：2017-03-03 17:00:50
（ 8 ）本期未确认递延所得税资产的可抵扣暂时性差异或可抵扣亏损的影响：指本期发生的可抵扣暂时性差异和可抵扣亏损，因为无法合理确定其转回期间可产生足够多的应纳税所得额而未对其确认递延所得税资产的影响，等于该类项目对本期利润总额的影响金额乘以其所在纳税主体的适用税率。 陈版，我理解本项目始终应以“+”号填列，正确吗？

回答人：chenyiwei
是。

提问人：helen_lan 时间：2017-03-10 12:58:22
请问陈版@chenyiwei
在处理设定受益计划中的辞退福利业务时，确认递延所得税时是 借：递延所得税资产 贷：其他综合收益 但是在实际发放相关款项时，分录为： 借：所得税费用 贷：递延所得税资产
这部分的所得税费用，跟会计利润没有勾稽关系，在会计利润与所得税费用调整过程表中应如何列示？

回答人：chenyiwei
实际发放款项时是不会编制调整递延所得税的分录的，递延所得税都是在期末集中调整一次。所以应不会有你说的问题。

提问人：iamdk1988 时间：2017-03-29 11:04:56
请教陈版，企业目前享受软件企业 2 免 3 减半所得税的优惠政策，今年是最后 1 期，所得税按照12.5%计算；明年开始享受高新技术企业15%的税率。那假定我今年资产减值损失是 100 万，计算纳税调增的当期所得税影响额应该是 100 12.5%=12.5 万；递延所得税金额的影响额为 100 15%=15万；二者在以前采用相同税率的时候可以抵消，对整体无影响。但是现在却有2.5万的差额，请问陈版应当反应在表中的哪一项？

回答人：chenyiwei
其他，如影响重大，也可以单列项目，如“预计未来适用税率变化对递延所得税的影响”等。

提问人：chuangz11 时间：2017-04-09 11:53:01
1 、请教陈版主，这个内部损益抵消，什么情况下要确认递延所得税资产，什么情况下不需要？ 2 、是不是附注里面披露的会计利润与所得税费用调整过程中，不需要列示本期已确认递延所得税资产的可抵扣暂时性差异或可抵扣亏损的影响？

回答人：chenyiwei
参考《企业会计准则解释第 1 号》第九条。 2 、是。

提问人：槿思成 时间：2017-04-18 01:04:12
请教陈老师，如果企业存在 2 免三减半的税收优惠，处于 2 免期间，那么对应的所得税与利润总额的关系应该怎么填呢？ 比如说企业利润总额100w，不得税前扣除的费用为10w，应纳税所得额为90w，享受免税政策，无计提递延所得税。此时按法定/适用税率计算的所得税费用是不是 0 呢？谢谢老师

回答人：chenyiwei
直接填零。

提问人：jackiechen8623 时间：2017-05-24 15:46:45
陈总，如果权益法调整的投资收益是负数，是否还放“不征税收入的影响”，是否应放“不可抵扣成本”？

回答人：chenyiwei
是。避免“不征税收入的影响”出现负数。

提问人：yuezhixin 时间：2017-06-17 21:29:11
请教陈总，我看某ST上市公司年报，利润总额为负,按法定/适用税率计算的所得税费为正数，合理吗？

回答人：chenyiwei
可能有问题。

提问人：jordaney 时间：2017-08-08 20:47:34
“（ 2 ）按法定/适用税率计算的所得税费用：利润总额乘以母公司的适用税率” 陈版，这种说法是有官方的文件或解释吗？ 我看到有些上市公司，母公司是15%的税率，但是"按法定/适用税率计算的所得税费用"一处，还是利润总额*25%，而不是母公司税率。差异的10%单独列示一项“税收优惠”。H股业务这种披露会更普遍些。 求问陈版此处是否有官方解释？

回答人：chenyiwei
这张表的主要调节内容和各项内容的填列方法都是约定俗成的。官方对此没有正式的解释。但我理解我建议的做法在实务中是最常见的。

提问人：木叶白牙 时间：2017-08-24 15:16:20
陈版您好： 这个表是不是亏损企业也能填这张表？逻辑关系也能通吧？

回答人：chenyiwei
可以。而且需要。不会因为亏损企业就豁免这张表在附注中的披露要求。

提问人：stoneinsea 时间：2017-09-02 16:27:08
陈版：对于本期核销的坏账，以前年度确认过递延所得税资产，但当期未取得税务认可的资料，所以本期将递延所得税资产转回，在填列这个表时，这项内容填到“不可抵扣的成本费用”合适吗？谢谢

回答人：chenyiwei
可以。

提问人：木木草田 时间：2017-11-21 11:24:57
请问陈版，海外子公司有以前年度的未弥补亏损，缴纳当地最低的所得税金额 500 ，那么这个金额是放在"子公司适用不同税率的影响"吗？还是需要保证“”按法定/适用税率计算的所得税费用+子公司适用不同税率的影响=500“？

回答人：chenyiwei
应为后者：需要保证“”按法定/适用税率计算的所得税费用+子公司适用不同税率的影响=500“。

提问人：呼叫帮助 时间：2018-01-22 18:18:47
陈版，与评估增值对应的递延所得税负债，在后续应纳税暂时性差异通过折旧、摊销、成本结转等方式转回，相应转回递延所得税负债时，应贷记“所得税费用——递延所得税费用”而不是资本公积。这是因为这些递延所得税的转回是对应于计入损益的折旧、摊销、成本结转等项目。现在我遇到这样一个问题，A公司改制时对长投增值 100 万元，确认 25 万元的递延所得税负债，改制后第二年公司将其股权划转给另一关联公司。 第二年， 25 万元的递延所得税负债怎么账务处理？

回答人：chenyiwei
划转股权时，借记权益还是借记投资收益？对递延所得税负债转回的影响，按同口径处理，对应贷记权益或者贷记所得税费用。

提问人：辉哥 2017 时间：2018-01-31 14:34:35
请问陈版主，如果当年亏损，计提的减值准备和可抵扣亏损确认了递延所得税资产，此时没有当期所得税，只有递延所得税，调整后的所得税费用是不是和利润表中的所得税费用不勾稽了，差异金额为减值准备确认的递延所得税费用？

回答人：chenyiwei
如果就可抵扣亏损和暂时性差异都足额确认了递延所得税资产和负债，则仍是勾稽的。

提问人：呼叫帮助 时间：2018-02-07 21:36:14
陈版，本公司上年度是盈利的，本年度实现利润总额为-400万元，本年度预收房款收入 1000 万元，按证监会规定预收房款不确认递延所得税资产。 本公司纳税申报表反映，本年度本公司申报和交纳所得税=（-400+1000）*25%=150万元，我在填写会计利润与所得税费用调整过程表中，利润总额为-400万元，按适用的税率计算的所得税费用为-100万元，当期的所得税费用为 150 万元，差额250 万元放在其他栏还是放在哪里最合适？

回答人：chenyiwei
只能考虑先放其他里了。

提问人：呼叫帮助 时间：2018-02-08 08:35:38
陈版，我又考虑了下。比如说，当年度前半年亏损 500 万元，按规定财务是需要在每个资产负债表日确认递延所得税资产，但是企业没有确认，下半年有预收款项导致应纳税所得额为 1000 万元，企业申报纳税时需要将上半年的亏损先进行弥补。所以在填写会计利润与所得税费用调整过程表时是否应当将前半年亏损 500 万元确认为本期未确认递延所得税资产的可抵扣暂时性差异或可抵扣亏损的影响。我这样理解是否存在问题？

回答人：chenyiwei
编制上半年的中期财务报表时，可以这样处理。

提问人：novajia8393 时间：2018-03-05 16:53:17
请问交易性金融资产公允价值增加导致本期确认递延所得税负债，那这部分应该在该表中如何调整

回答人：chenyiwei
不需特别反映。

提问人：jyn0714 时间：2018-03-08 20:50:55
陈版，子公司的利润总额为负数，比如-100，子公司税率25%，母公司15%，那么子公司适用不同税率的影响是否为=-100*（25%-15%）=-10？

回答人：chenyiwei
是。

提问人：colynnchiu 时间：2018-04-01 12:29:30
请问下陈版主，以前年度形成大额可补亏 由于本年度业务转型已盈利并可预期未来年度有足够的应纳税所得税，本年度首次确认可补亏对应的递延所得税资产，其中：本年度使用部分 填列 在 ”使用前期未确认递延所得税资产的可抵扣亏损的影响“，那剩余部分的可补亏（待以后年度使用）的填列在哪里呢？调整以前期间所得税影响吗？还是这部分已经确认了 DTA, 不应该反映在表格中？

回答人：chenyiwei
建议增设项目“确认前期未确认DTA的可抵扣亏损或可抵扣暂时性差异的所得税影响”。

提问人：pingfanhai 时间：2018-05-22 14:56:35
请教陈老师，由于公司IPO阶段 2016 年调整了以前年度即 2015 、 2014 年营业收入，调减收入还比较大，但 2015 、 2014 年所得税没有重新计算也没有重新报税，导致 2015 、 2014 年多交所得税较大，那所得税与会计利润的关系调整放到哪个项目？？还是新增个项目，未确认前期调整所得税的影响，请赐教。 谢谢！

回答人：chenyiwei
建议增加一个项目“无法收回的前期多交所得税的影响”。

提问人：ninoonmi 时间：2018-07-03 19:52:38
陈版主，比如纳税申报表纳税调整项目明细表里如果是调减事项，那在“会计利润与所得税费用调整过程”怎么列示呢？调减事项也不是非应税收入的影响，不可抵扣的成本、费用和损失的影响这列应为正数。 那负数的影响填哪里呢，比如投资收益调减？或者固定资产折旧政策这些影响？

回答人：chenyiwei
如果调整事项属于暂时性差异且已经确认了递延所得税的，则不列入该调节表。

提问人：ninoonmi 时间：2018-07-05 14:48:01
谢谢陈老师，那我是不是可以理解，如果调减事项是暂时性差异导致，如果确认了递延所得税即不用体现，不影响，如果没确认即在期未确认递延所得税资产的可抵扣暂时性差异或可抵扣亏损的影响填列体现？但如果是永久性差异导致呢？或者还是说一般永久性差异不太会导致调减，所以不用考虑？

回答人：chenyiwei
对暂时性差异可以这样理解。但现在没有永久性差异概念了，原先的一些永久性差异现在也被归入暂时性差异，而有些没有，所以不能一概而论。

提问人：hxhyeor 时间：2018-07-30 16:01:59
陈版你好。 子公司历年均亏损且未确认递延所得税。本期按母公司账面对子公司长投价值处置，母公司投资损益为 0 ，但合并报表中存在处置收益（实际是子公司的历年亏损）。合并层面的处置收益如何列示才能使利润与所得税勾稽？

回答人：chenyiwei
将这部分合并报表层面的投资收益乘以母公司适用税率的乘积列入“无需纳税的收入”项目即可（负数）。

提问人：呼叫帮助 时间：2019-01-25 20:46:21
陈版，如果本公司预计未来期间无足够的应纳税所得额，本年度将前期确认的递延所得税资产冲回（实际是对递延所得税资产进行减值），则本年度确认转销的的递延所得税，放在会计利润与所得税费用调整过程表中哪个项目中填写？

回答人：chenyiwei
对前期已确认的递延所得税资产/负债的调整。

提问人：呼叫帮助 时间：2019-02-26 21:12:28
陈版，如果本公司本年度实现利润 100 万元，本年度公司计提预提费用 100 万元，本公司对预提费用没有确认递延所得税资产，本期所得税费用（100+100=200） 200 25%=50 按利润总额确认的所得税费用 25 （ 100 25%） 二者差异额 25 万元在填写“会计利润与所得税费用调整过程”表时，放在哪里？

回答人：chenyiwei
或者不可抵扣的成本费用的影响。

回答人：chenyiwei
本期未确认递延所得税资产的可抵扣暂时性差异的影响。

提问人：LYBSJS 时间：2019-03-04 15:22:26
请教，研发费用加计扣除应该放在附表中如何披露

回答人：chenyiwei
如果影响重大，可以单列“研发支出加计扣除的影响”，以负数填列。

提问人：柳寒秋 时间：2019-03-17 18:41:58
陈版主您好，如果企业一直亏损但是今年微微盈利，所以存在弥补以前亏损金额。该金额在上面如何填列（填到其他，对吧？），剩余部分亏损仍未确认递延所得税资产。

回答人：chenyiwei
利用前期未确认递延所得税资产的可抵扣亏损和暂时性差异的影响。